臺灣新北地方法院刑事判決
111年度審易字第1107號
公  訴  人  臺灣新北地方檢察署檢察官
被      告  謝富凱

                    籍設宜蘭縣○○鄉○○路0 段000 巷○○○○0 號


                    （另案於法務部○○○○○○○執行，而暫處同署臺北監獄臺北分監）
上列被告因竊盜案件，經檢察官提起公訴（111 年度偵字第3712
號），本院判決如下：
    主  文
謝富凱犯竊盜罪，處罰金新臺幣叁仟元，如易服勞役，以新臺幣
壹仟元折算壹日。
未扣案之犯罪所得ONPRO XS10DP行動電源共貳個均沒收，於全部
或一部不能沒收或不宜執行沒收時，追徵其價額。
    事實及理由
壹、查被告謝富凱所犯係死刑、無期徒刑、最輕本刑為3 年以上
    有期徒刑以外之罪，其於準備程序就被訴事實為有罪之陳述
    ，經告知簡式審判程序之旨，並聽取其與檢察官之意見後，
    本院認無不得或不宜改依簡式審判程序進行之處，爰依刑事
    訴訟法第273 條之1 第1 項、第284 條之1 之規定，裁定進
    行簡式審判程序。
貳、本案犯罪事實、證據及應適用之法條，除下列事項應予補充
    外，餘均引用附件即檢察官起訴書之記載：
一、補充「被告謝富凱於111 年6 月30日本院準備程序及審理中
    之自白（參本院卷所附當日各該筆錄）」為證據。
二、證據並所犯法條欄二關於檢察官認被告所為本件犯行構成累
    犯及是否加重其刑部分，應補充「而被告雖有附件犯罪事實
    欄一所載之刑事案件執行紀錄，更有前次有期徒刑執行完畢
    之日距離實行本件犯行之行為日在5 年內之情形，此觀卷附
    臺灣高等法院被告前案紀錄表之記載自明，素行欠佳，然本
    院考量其先前係觸犯施用毒品案件，在犯罪類型、罪質、侵
    害法益等面向，難認與本件犯行有何關聯，而遍觀檢察官提
    出之卷附事證，尚難遽認就被告所為本件犯行，有何加重其
    刑之必要性，故不再援引累犯規定針對相同素行重複評價並
    加重其刑」。
叁、審酌被告係具備一般智識程度及社會歷練之成年人，對於不
    得以竊盜等非法方式侵害他人財物之情，自當瞭然於胸，卻
    不思付出自身勞力或技藝，循合法、正當之途徑取得所需，
    而恣意竊取他人放置陳列架上之待售商品，缺乏基本之法治
    觀念，更對他人財產安全造成危害，實有不該，兼衡被告前
    次有期徒刑執行完畢之素行實況、犯罪之目的、手段、教育
    程度、職業、家庭經濟與生活狀況、竊取財物之價值及數量
    ，以及被告犯後始終坦認犯行，態度勉可等一切情狀，量處
    如主文第1 項所示之刑，且諭知如易服勞役之折算標準，以
    資處罰。
肆、被告實行本件犯行竊得之ONPRO XS10DP行動電源共2 個，核
    屬其犯罪所得，復未見實際合法發還被害人蔡旻良之事證，
    基於任何人不能保有犯罪所得之立法原則，自應於主文第2
　　項宣告沒收，且於全部或一部不能沒收或不宜執行沒收時，
    追徵其價額。
伍、本判決係依刑事訴訟法第310 條之2 及第454 條所製作之簡
    化判決，依法僅需記載犯罪事實、證據名稱及應適用之法條
    ，並得以簡略方式為之，如認定之犯罪事實、證據及應適用
    之法條，與檢察官起訴書之記載相同者，得引用之，附此敘
    明。
據上論斷，應依刑事訴訟法第273 條之1 第1 項、第299 條第1
項前段、第310 條之2 、第454 條（本件依刑事判決精簡原則，
僅記載程序法條文），判決如主文。
本案經檢察官范孟珊偵查起訴，由檢察官陳炎辰到庭執行公訴。
中　　華　　民　　國    111   年 　  7  　月 　 26  　日
                  刑事第二十四庭  法  官　李俊彥   
以上正本證明與原本無異。
如不服本判決，應於判決送達後20日內敘明上訴理由，向本院提
出上訴狀（應附繕本），上訴於臺灣高等法院。其未敘述上訴理
由者，應於上訴期間屆滿後20日內向本院補提理由書「切勿逕送
上級法院」。
                                  書記官  林慈恩
中　　華　　民　　國　  111 　年　   7    月    26    日
附錄本判決論罪之法律條文：
中華民國刑法第320 條
意圖為自己或第三人不法之所有，而竊取他人之動產者，為竊盜
罪，處5 年以下有期徒刑、拘役或50萬元以下罰金。
意圖為自己或第三人不法之利益，而竊佔他人之不動產者，依前
項之規定處斷。
前二項之未遂犯罰之。
--------------------------------------------------------
附件：
臺灣新北地方檢察署檢察官起訴書
　　　　　　　　　　　　　   　　　111年度偵字第3712號
　　被　　　告　謝富凱　男　38歲（民國00年0月00日生）
　　　　　　　　　　　　住○○市○○區○○路0段000巷00號 2樓
                        （另案在法務部○○○○○○○○○○○執行中）
　　　　　　　　　　　　國民身分證統一編號：Z000000000號
上列被告因竊盜案件，業經偵查終結，認應提起公訴，茲將犯罪
事實及證據並所犯法條分敘如下：　
　　　　犯罪事實
一、謝富凱前因施用毒品案件，經臺灣新北地方法院以107年度簡上
    字第136號判決判處有期徒刑4月確定（指揮書執行完畢日期
    為民國108年11月29日），與竊盜另案經法院判決拘役40日接
    續執行，於109年1月8日執行完畢出監。詎猶不知悔改，意圖
    為自己不法所有，基於竊盜之犯意，於110年5月3日18時40分
    許在新北市○○區○○路000號統一超商健倫門市，徒手竊取該
    門市店長蔡旻良所管領並置於貨架上之ONPRO XS10DP行動電
    源2個（價值共新臺幣1,398元），得手後先進入上址門市廁
    所內拆除包裝後，再將該等行動電源藏置在隨身攜帶之包包
    內，伺機離去。嗣蔡旻良察覺遭竊，調閱監視器並報警處理
    ，始循線查悉上情。
二、案經新北市政府警察蘆洲分局報告偵辦。
　　　　證據並所犯法條
一、上開揭犯罪事實，業據被告謝富凱於偵查中坦承不諱，核與
    被害人蔡旻良於警詢時指述之情節相符，並有監視器檔案光
    碟、監視器影像截圖在卷可稽，足認被告之自白與事實相符
    ，其犯嫌應堪認定。
二、核被告所為，係犯刑法第320條第1項之竊盜罪嫌。又被告如
    犯罪事實欄所載之犯罪科刑及執行情形，有刑案資料查註紀錄表
    在卷可參，其於有期徒刑執行完畢後，5年以內故意再犯本件有
    期徒刑以上之罪，為累犯，請依大法官解釋釋字第775號解釋
    之意旨，審酌是否加重其刑。至被告上開竊得之物，為其犯
    罪所得，請依刑法第38條之1第1項前段之規定宣告沒收，如
    全部或一部不能沒收時，請依同條第3項之規定追徵其價額。
三、依刑事訴訟法第251條第1項提起公訴。
　　此　　致
臺灣新北地方法院
中　　華　　民　　國　 111　　年　　4 　　月　　7 　　日
　　　　　　　　　　　　　　　檢　察　官  范孟珊